Inventaris van het archief van de President, Raden en Rekenmeesters der Domeinen, 1814-1826
Nationaal Archief, Den Haag
- Dossiers met stukken betreffende de verschillende rentambtenaren, II.
  - Zalland en Twente; Rentmeester R.F.C. Bentinck., 117
    - G. Sprenkelinck op het erf Sprenkelink huurschap Zeldam, achterstallige pacht als hypotheek., 17
    - A. Aarninck op het erf Aarninck onder Oldenzaal, achterstallige pacht als hypotheek., 18
    - Procedure tegen I. Bonke te Lottrop, schuldvordering., 19
    - I.H. Rottinck, erve Rottinck onder Delderbroek achterstallige pacht., 20
    - G.J. ten Bosch, grondlasten van onbelastbaar eigendom onder Oldenzaal., 21
    - Proces over het kappen van een eikenboom staande op de erve Hesselink te Werselo., 22
    - Declaratie van proceskosten van de deurwaarders L. Bokum en D.F. Koener., 23
    - Afkoop van de rechten van het domein op de hofhoorige erve in Overijssel en Gelderland, 1824-1826, 24
    - B. Stam, erve Geerdink onder Tubbergen achterstallige pacht., 25
    - G.J. Hofmeyer, verzoek om afkoop van Belmundigheid., 26
    - I.H. Engelen, schadeloosstelling wegens tiendweigering van twee door hem gedurende het Fransche bestuur gekochte perceelen., 27
    - Proces het domein intervenieerende voor Jan Hulsbeke op het erve Hulsbeke onder Berghuizen tegen J. Koorzen over waterleiding., 28
    - Weduwe Effink, verzoek om onderstand., 29
    - L. Beverborg, erve Lonzinck, in de buurschap Driene, chijns., 30
    - Vordering van verschuldigde precario door de stad Hasselt, 1815-1820, 31
    - Stukken rakende drie huisjes behoorende tot het stift Weerselo te Weerselo., 32
    - J. Wyfferinck, achterstallige pacht van zekere hoeve te klooster Almelo genaamd., 33
    - H. Waanders, verzoek om in het bezit gesteld te worden van door hem op 12 Juni 1812 gekocht stuk land genaamd Stiftskamp, buurschap Dulder onder Oldenzaal., 34
    - H. Meyerinck buurschap Hasselo onder Oldenzaal, achterstallige pacht., 35
    - G.J. Hemmer en R. Wissinck erven Lensink en groot Driene, gemeente Lonneker, achterstallige pacht., 36
  - Zevenbergen; Rentmeester Jacob Groeneveld., 118
    - Opnemen van polderrekeningen., 1
    - Dwangbevelen., 2
    - Visscherij in de Roode Vaart of Zevenbergsche haven., 3
    - W. van der Made c.s. tiendpachters, over de betaling hunner pacht., 4
    - Gemeente Zevenbergen, betaling van het verschuldigde wegens in 1813 en 1814 afgeleverde 399 zakken graan., 5
    - Geding tegen V. van Diggelen, pachter van landerijen, wegens beschadiging van houtijerwas., 6
    - J. Damen, pachter van korentienden, achterstallige pacht., 7
    - G. Noyens, pachter van den korenmolen van Zevenbergen, radiatie van hypotheek., 8
    - H.D. Nelemans, achterstallige landpacht., 9
    - Zonzeelsche polder, kwestie met het polderbestuur over de boomen op de dominiale wegen., 10
  - Zuid-Beveland en Schouwen; Rentmeester W.F. van der Burcht van Lichtenberg., 119
    - K.N. de Jong, belast geweest zijnde met het rentambt, inzending van rekening., 1
    - Request van H.M. van der Bilt van Cloetingen, wegens het in bezit nemen van zekere kapelleriegoederen waarvan hij collator was., 2
  - Zutphen; Rentmeester J. de Leeuw van Coolwijk., 120
    - Dwangbevelen., 1
    - Vordering op den gefailleerden boedel van Jan te Leuke wegens restanten van het Doetinchemsche geestelijke rentambt., 2
    - J. Slechten, ongeoorloofde hak van hout, staande tegen de pastorie te Ruurlo., 3
    - Uitgang genaamd Zaktiende op een domeingoed genaamd Neerhof onder Aalten., 4
    - A. Wunderink, eiegenaar van het erve Hagenberg en de Barombergen, betreffende het kubwerk aan dit erve, kerspel Warnsveld, buurschap Wichmond., 5
    - D.J. Beunk, om in possessie te worden gesteld van op 19 Maart 1813 gekochte drie perceelen domeingrond in de gemeente Aalten., 6
  - Zwaluwe; Rentmeester Jacob Lanta van Aisma., 121
    - Opname van polderrekeningen van G. Vogel en A. Dubbelman, pachters van de zaadtienden uitstel van betaling., 1 en 2
    - Beroving zalmvisscherijen., 3
    - Dwangbevelen., 4
    - Afzien van de reclames van de posit van het Zwartenbergsche pontveer onder Etten, verkocht bij den verkoop der goederen van den nalatigen pachter N. Lukas., 5
    - Voldoening van chynzen., 6
    - Kerkerenten op het heffingsregister van 1819., 7
    - Requesten van pachters om remissie., 8
    - Aert Pieters Stoop, uitstel van betaling., 9
    - D. Dingemans, pachter van twee perceelen, domaniale landen, uitstel van betaling., 10
    - D.W. Nelemans, surcheeren van executie onwillige debiteuren., 11
    - Pieter de Haas, ongeoorloofde overvaart van de Zwaluwe op het eiland van Dordrecht., 12
    - A. van Engelen c.s., pachters van landen, uitstel van betaling., 13
    - J.A. Dubbeldam, pachters van een aanzienlijk getal hooi en weilanden, uitstel van betaling., 14
- Dossiers met stukken betreffende de Comptabiliteit op de verschillende rentambten bijeengevoegd, III.; 27 portefeuilles
  In alphabetische orde.
  - Alkmaar., 122
  - Ameland., 123
  - Bergen op Zoom., 124
  - Bommel., 125
  - Borculo Geestelijke Goederen., 126
  - Hof van Borculo., 127
  - Braband., 128
  - Breda Geestelijke Goederen., 129
  - Breda, Hof van., 130
  - Bredevoort en Lichtenvoorde., 131
  - Brielle., 132
  - Buren., 133
  - Dieren., 134
  - Drest., 135
  - Dordrecht., 136
  - Geertruidenberg., 137
  - Gemert., 138
  - Grave, Kuik en Oploo., 139
  - 's-Gravenhage., 140
  - Haarlem., 141
  - Harderwijk., 142
  - Helmond., 143
  - Heusden., 144
  - Huizen en Zevenaar., 145
  - Hulsterambacht., 146
  - Kapittelen van:, 147-148
    - Den Dom., 147
    - Oudmunster., 148
  - Kapittelen van:, 149-151
    - Sint Pieter., 149
    - St. Jan., 150
    - St. Marie te Utrecht., 151
  - Kapittelen van:, 152-155
    - Sint Pieter te Boxtel., 152
    - Hoogenlande te Leiden., 153
    - Sint Pieter te Oirschot., 154
    - Sint Jan te Wyk by Duurstede., 155
  - Cranendonk en Eindhoven., 156
  - Kolijnsplaat en Veere., 157
  - Culenborg., 158
  - Leerdam., 159
  - Liesveld., 160
  - 't Loo., 161
  - Maasland., 162
  - St-Maartensdijk., 163
  - Montfoort., 164
  - Nijmegen., 165
  - Niervaart., 166
  - Sint Oedenrode., 167
  - Oosterhout., 168
  - Oudenbosch., 169
  - Paderbornsche tienden., 170
  - Prinsland., 171
  - Proosdij van Sint Jan te Utrecht., 172
  - Ravestein., 173
  - Sluis., 174
  - Steenbergen., 175
  - Terschelling., 176
  - Texel., 177
  - Abdij van Thorn., 178
  - Tilburg., 179
  - Tongerlo., 180
  - Utrecht., 181
  - Veluwe en Putten., 182
  - Vianen., 183
  - Vollenhoven., 184
  - Vriesland en Groningen., 185
  - Walcheren., 186
  - Westland., 187
  - Ysselstein., 188
  - Zalland en Twente., 189
  - Zevenbergen., 190
  - Zuid-Beveland., 191
  - Zutphen., 192
  - Zwaluwe., 193
- Stukken betreffende verschillende onderwerpen, IV.
  - Lijsten van de Inspecteurs, de rentambten en de rentmeesters der domeinen van de onafgedane rekeningen van rentmeesters en andere ambtenaren en andere bescheiden betreffende de Comptabiliteit., vóór 1811-1816; 194; 1 portefeuille
  - Staat der schulden, (no.88), geaffecteerd op de domeinen, toegezonden aan Zijne Majesteit., 10 Februari 1817; 195; 1 stuk
  - Register van aangekochte of op andere wijze verkregen, en van afgestane Domeinen., 1815, 1816, 1817 en 1818; 196; 1 band
    Met Index.
    Op den band gemerkt no.2
  - Register der remissien van pachten over de jaren., 1815, 1816, 1817 en 1818; 197-199; 3 banden
    In dorso of op het plat van den band gemerkt no.3, no.4 en no.5
    - Bestanddeel 1, 197
    - Bestanddeel 2, 198
    - Bestanddeel 3, 199
  - Register van boeten verschuldigd aan het Domein., 1816-1819; 200; 1 band
    Met klapper
  - Register van uitstel van betalingen door schuldenaars van het Domein., 1816, 1817 en 1818; 201-202; 2 banden
    In dorso of op den band gemerkt no.7 en no.8
    - Bestanddeel 1, 201
    - Bestanddeel 2, 202
  - Register van inkomsten der domeinen., 1817 en 1819; 203-204; 2 banden
    - Bestanddeel 1, 203
    - Bestanddeel 2, 204
  - Register van subsidien., 1815, 1817 en 1818; 205-206; 2 banden
    De banden zijn in dorso gemerkt no.11 en no.13
    - Bestanddeel 1, 205
    - Bestanddeel 2, 206
  - Register van ordonnantien betreffende betalingen ten laste van het Domein., 1815, 1817 en 1818; 207-208; 2 banden
    De banden zijn gemerkt no.14 en no.(15?)
    - Bestanddeel 1, 207
    - Bestanddeel 2, 208
  - Afschriften van Besl. van Souv. Vorst en Koning., 209-214
    - 1814, 1815, 209
    - 1816, 210
    - 1817, 1e halfjaar, 211
    - 1817, 2e halfjaar, 212
    - 1818, 213
    - 1819, 214
  - Portefeuille met Geheime stukken., 1815-1818; 215
  - Portefeuille bevattende stukken rakende Archieven., 216
    - Twee omslagen betreffende het bijeenbrengen van archieven in 1814 en 1815., a-b
    - Stukken rakende de papieren van wijlen Mr. J.C. Reygersman, in leven raad en Thesaurier generaal van de domeinen herkomstig van den Vorst van Nassau, overgenomen van de erven van Mr. P. Ferrand., c
    - Stukken betreffende de papieren afkomstig van R. van Olden, raad en Thesaurier generaal van de domeinen herkomstig van den Vorst van Nassau, overgenomen van de erven van Mr. P. Ferrand., d
    - Stukken rakende de terugzending van naar Parijs overgebrachte archieven in 1816 en 1817 (voom:56 Az). waaronder vele betreffende de zuidelijke provincien., e
    - J.H. Rebijns., f
  - Portefeuille met reglementen., 217
    - Resolutien betreffende de organisatie van het bestuur der domeinen. Afschrift. 1821 April 25, a; 1 stuk
  - Instructies., 218
    - Instructie voor den Secretaris 16 Augustus 1814., Instructie voor de commiezen 3 Augustus 1814.; Instructie voor Commissarissen 16 Augustus 1814.; Instructie voor kamerbewaarder, bode.; Instuctie voor verschillende beambten, opzichters etc.; a
    - Een register bevattende instructien voor de verschillende ambtenaren, opzichters, bedienden etc., b
  - Stukken betreffende het onderhoud van het kerkgebouwen, partmen en schoolen waartoe het domein als geestelijk tiendheffer is verplicht., Verbaal van de werkzaamheden der commissie benoemd bij Zijne Majesteits besluit van; La.C.N.4 tot de verrichtingen bij art. 12 en 13 van het Koninklijk Besluit van; La.N.2 N.1 omschreven (continuatie van het collegie van raden en meesters van de rekeningen der domeinen).; Portefeuille algemeene stukken omtrent dit onderwerp, waarbij ook gevoegd stukken van lateren tijd, na de opheffing van het collegie van raden en meesters van de rekeningen der domeinen; 13 Augustus 1819; 30 November 1818; 1818-1826; 219
    Art.12 De president voornoemd zal mede onderzoeken welke de kerkgebouwen, torens, pastorien en scholen zijn tot welkers jaarlijks onderhoud het domein als geestelijk tiendheffer verplicht is
    Hij zal vervolgens na daarover in onderhandeling te zyn getreden met de daarbij geconcerneerde authoriteiten, Ons eene voordracht doen, omtrent de wijze en bepalingen op en onder welke s-Rijks domeinen, zouden kunnen worden ontlast van het onderhoud, waartoe hetzelve bevonden zal worden te zijn gehouden
    Art.13 In zoodanige gemeenten, waarin kerken, torens, pastorien en scholen gevonden worden, die een gedeelte van 's Rijks domein uitmaken, zal de President, behoudens Onze goedkeuring, met de daartoe bevoegden in onderhandeling treden, daarbij attendeerende dat het onze bedoeling is de gemelde gebouwen aan de kerkgenootschappen of gemeenten in eigendom over te geven, onder verplichting van dezelve te onderhouden, zonder dat het domein op eenigerhande wijze, daarin voor het vervolg zal behooren te contribueeren.
    Indien er enkele gemeenten gevonden worden, die uit hoofde van den toestand harer geldmiddelen buiten staat waren, om de kosten van onderhoud geheel en al op zich te nemen, zal de president voormeld, in het rapport, dat wij over dit onderwerp van hem zullen verwachten Ons voordragen hoedanig daarin behoort te worden tegemoetgekomen
    De stukken rakende schoolgebouwen in een afzonderlijken omslag
  - Portefeuilles met stukken rakende dit onderwerp in de verschillende, provincien., 220-236
    - Schoolgebouwen., 220
    - Noord-Braband, 1818 Juni, 1819 Jan-Mei., 221
    - 1819 Juni, (Noord Braband)., 222
    - 1819 Juli - Dec, (Noord Braband)., 223
    - 1820-1822, (Noord Braband)., 224
    - 1823-1826, (Noord Braband)., 225
    - Verbaal van de transacties van de commissie ingevolge het Koninklijk Besluit van 13 Aug. 1819 benoemd en samengesteld uit den directeur der Registratie en Domeinen in Braband en de gecommitteerde leden van de gedeputeerde staten van die provincie met Brabandsche kerk-en gemeentebesturen betreffende den afkoop van de verplichting tot onderhoud van kerken, torens, pastorijen en schoolgebouwen, waartoe het domein als geestelijke tiendheffer gedwongen was, 1819-1821, 226; 1 band
    - Contracten van den afkoop van de verplichting van het Domein tot onderhoud van kerken, torens enz. met Brabandsche kerk-en gemeentebesturen gesloten, 1819-1823, 227
    - Gelderland, 1818-1826, 228
    - Zuid-Holland, 1818-1826, 229
    - Noord-Holland, 1818-1826, 230
    - Zeeland, 1818-1826, 231
    - Utrecht, 1818-1826, 232
    - Friesland, 1818-1826, 233
    - Overijssel, 1818-1826, 234
    - Groningen, 1818-1826, 235
    - Drenthe, 1818-1826, 236
  - Stukken betreffende het onderzoek naar aanleiding van art.11 van het Koninklijk besluit van 30 November 1818 La.N2.N1., Renten, erfpachten, uitgangen, chijnsen en tijnsen hetzij in geld of in granen, met welke 's Rijks domeinen zijn belast ten behoeve van leeraren van godsdienstige gezindheden (voorm.101 Az.).; [ca. 1818]; 237-246
    Portefeuilles met opschrift: Kerkelijke renten.
    - Algemeene Stukken., 237
    - Noord-Braband., 238
    - Gelderland., 239
    - Zuid-Holland., 240
    - Noord-Holland., 241
    - Zeeland., 242
    - Utrecht., 243
    - Overijssel., 244
    - Friesland., 245
    - Groningen., 246
  - Twee portefeuilles met het opschrift Kerkfabrieken Maastricht., Execution de l'arrêté de Sa Majesté du; Etats des biens et rentes appartenants à des églises.; Directions des domaines à Maestricht.; 19 Aout 1817; 247-248
    - I. 1818-1820, 247
    - II. 1821-1826, 248
  - Stukken betreffende Schorren en aanwassen., Minuten en ingekomen stukken van Raden en Meesters van de rekeningen der domeinen, waarbij gevoegd waren de stukken van latere domeinbesturen, betreffende de uitvoering van het Koninklijk Besluit van 18 Januari 1815 No.20 genomen op voordracht van President en raden en meesters der rekeningen van 31 December 1814 No.521, betreffende de meest regelmatige wijze van afkoms der reclames, welke tengevolge van het Keizerlijk decreet van 11 Januari 1811 bij de onderscheidene prefectures waren ingediend wegen den eigendom van schorren en aanwassen.; [ca. 1812-1850]; 249-262
    - Algemene Stukken. I, 1812-1829, 249
    - Algemene Stukken II, 1830-1850, 250
  - Registers der naar aanleiding van Zijne Majesteits besluit van 18 Januari 1815 No.20 door President en raden en rekenmeesters der domeinen overeenkomstig het Keizerlijk decreet van 11 Januari 1811, buletin des lois N.344, uitgereikte constitutieve titels van schorren, aanwassen, etc., 251-252; 2 deelen
    - Bestanddeel 1, 251
    - Bestanddeel 2, 252
  - Alphabetische lijst der overeenkomstig Z.M. besluit als boven afgegevene en in het diensvolgens te houden register ingeschreven constitive titels., 253-254; 2 deelen
    - Bestanddeel 1, 253
    - Bestanddeel 2, 254
  - Ingekomen requesten en titels van schorren en aanwassen, zoo bij den requestmeester, directeur der bruggen en wegen, als bij de raden en rekenmeesters der domeinen, in acht portefeuilles., 255-262
    - No. 1 - 100., 255
    - No. 101 - 250., 256
    - No. 251 - 400., 257
    - No. 401 - 550., 258
    - No. 551 - 674., 259
    - No. 675 - 800., 260
    - No. 801 - 950., 261
    - No. 951 - 1075., 262
  - Zes portefeuilles met diverse stukken betreffende dit onderwerp., 263-268
    - I. Lijsten van reclames, schorren., 263
    - II. Reclames, waarop naar het schijnt, geen beslissing is genomen., 264
    - III. Reclames, waarop naar het schijnt, geen beslissing is genomen., 265
    - IV., 266
      a. Reclames directeur v.d. polders te Antwerpen
      b. reclames wegens aanwas van gronden gekocht, waarvoor geen titels zijn afgegeven
      c. Reclames betreffende titels en aanwassen
      d. Onafgehaalde titels
    - V. Diverse stukken rakende reclames van schorren naar het schijnt gedeeltelijk niet afgedaan., 267
      a. in drie omslagen (geformeerd door den heer van der Jagt)
      b. Noord-Braband
      c. Zuid-Holland - gronden voor Papendrecht in 1928 23 Juni verkocht aan de stad Dordrecht: van Prienen aanwassen groote Lindt
      d. Zeeland - memorie omtrent de aanwassen door Mr. J. Verheije van Citters
    - VI., 268
      a. Missiven van de rentmeesters der domeinen betreffende de verantwoording der zegelgelden van afgegevene titels 1817-1820
      b. Rekening-courant
      c. Een omslag geweigerde titels van personen die niet te vinden waren
      d
  - Twee portefeuilles stukken betreffende de concessien Ottevaere, van Damme en Blemont, indijkingen van schorren in Staats Vlaanderen., 1816-1841; 269-270
    - I., 269
    - II., 270
  - Twee portefeuilles met het opschrift Erfpachten I, II., 271-272
    - Ingekomen en uitgaande stukken, kopien van Koninklijke besluiten, rakende het Uitgeven van gronden in erfpacht, 1815-1818, 271
    - Minuut erfpachtsbrieven, 1814-1818, 272
    - Register van gronden, gelegen in Gelderland, Noors-Brabant, Zuid.Holland (Den Haag) Zeeland, en Noord-Holland, in erfpacht uitgegeven bij Kon. besluiten van, 1815 Februari 19 - 1818 Maart 23, 273; 1 deel
    - Portefeuille met het opschrift renten, chijnsen en erfpachten. Minuten en ingekomen stukken rakende dern afkoop van renten en chynsen, 1815-1818, 274
      (voorm.13 Az.)
    - Conversie van renten en uitgangen ten laste van het domein (voorm.85 Az.)., Aanschrijvingen van, 6 October 1817 en 19 December 1817; opgaaf der renten en uitgangen door het domein verschuldigd en 10750/85 Az. lasten ten behoeve van domaniale gebouwen.; Een omslag extensie van erfpachtsbrieven, 1816; 275
  - Portefeuilles met het opschrift Gemeente-Renten., 276-278
    - I. Stukken ingevolge de circulaire van 22 Mei 1815 No.749 (Voorm.15 Az)., Opgaven van renten, chijnsen, recognitien en dergelijke door de onderscheidene steden, gemeenten, gestichten en corporatien aan het domein verschuldigd-Staten door de verschillende rentmeesters ingezonden.; 276
    - II. Stukken naar aanleiding van het Koninklijk Besluit van 13 Maart 1817 L/a.9/3 No.83 en circulaire van 31 Maart 1817 N.2250/35 Az. betrekkelijk de betaling der lasten door de gemeenten, godshuizen en armengestichten verschuldigd., Brieven van rentmeesters aan den secretaris bij den raad en rekenmaker der domeinen J.B. Warin over hetzelfde onderwerp.; 277
    - III [1817, 1815], 278
      a. Minuut staat van de gemeentelasten aan het Departement van Binnenlandsche zaken opgegeven.
      b. Staten der domaniale schuldvorderingen ten laste van gemeenten ingevolge resolutie van 31 Maart 1817
      c. Stukken relatief het rapport van 24 November 1815 No.1701 omtrent de stedelijke en gemeenterenten.
  - Portefeuille met het opschrift Afgekocht en Overgedragen renten. Stukken rakende gedwongen afkoop van renten Chijnzen en uitgangen., 279
    (voorm.50 Az)
  - Memorien der prebendarissen gebeneficieerd met de revenuen van renten van het kapittel van Sint Catharina te Eindhoven en van de in de stad Grave en den Loude van Cuijk gelegen renten., z.d.; 280; 2 stukken
  - Ingekomen en minuut-uitgaande stukken betreffende lijfrentebrieven., 1818, 1819; 281; 1 omslag
    De omslag is gemerkt 93 A.Z. Lijfrentebrieven
  - Stuk en betreffende lijfrenten ten laste van de domeinen ten laste van de domeinen., 1817-1830; 282; 1 portefeuille
    Hierbij eenige stukken, gericht aan den Hoofd-administrateur der Referendaris 1e klasse en aan den Minister van Financien
  - Portefeuille met het opschrift Diverse domein inkomsten., 283
    - stuk en rakende verpachting van tienden, 1814, 1815, a
    - Id. betreffende Novaal tiendrecht, 1818, b
      (Voorm.95 Az.)
    - Id. Domaniale rechten op verkochte Domeinen., c
      (voorm.42 Az.)
    - Id. Royement van inschrijvingen wegens verkochte renten en chijnsen,1816, d
    - Id. Rantsoen en stuivergelden, 1816, e
    - Id. Zalmvisscherijen, 1818, f
      (voorm.98 Az)
    - Id. Vacante nalatenschappen, 1814, 1815, 1816, 1818, g. h. i
      (voorm.89 Az.)
  - Portefeuille met het opschrift Heerlijke rechten Droogmakerijen Polders., 284
    - Stukken rakende een geschil met Jhr. L. van Sassen van Ysselt over de vraag of onder de op den 9en December 1805 door hem gedanen verkoop van het kasteel van Boxmeer begreepen waren de heerlijke rechten welke toen niet konden worden uitgeoefend en thans zijn gerevivereerd,1815, a
    - Stukken rakende eene procedure in 1807 gevoerd tusschen den voormaligen momboir of procureur generaal van Gelderland contra Jan Fenkench c.s. wegens het bouwen van een korenmolen in het graafschap Zutphen, zonder alvorens verkregen te hebben het recht van de wind,1815, b
    - Fournissement van verschuldigde recognitien door de Starrevaarts en Domhouders polders onder Zoetermeer en Zegwaard, 1815, 1815, c
      (voorm.32 Az.)
    - Stukken rakende eene recognitie door den Bovenkerkerpolder aan het domein verschuldigd., d
      (Voorm.94 Az.)
    - Correspondentie over het opnemen der rekeningen van de Mijdrechtsche droogmakerij, 1816-1821, e
      (Voorm.32 Az.)
    - Stukken rakende weigering van betaling van de in de jaren 1812 en 1813 door Adriaan Holtzman in de Nieuwkoopsche en Zevenhovensche droogmakerij gekochte landen, 1817, f
      (voorm.45 Az.)
    - Brief van den inspecteur van de Waterstaat en der publieke Werken betreffende het plan der nieuwe merwede en de bedijking van den Biesbosch, 1818, g
  - Portefeuille met het opschrift Dotatien bevatten de navolgende omslagen met stukken over de jaren., 1814 en 1815; 285
    - Algemeene bepalingen relatief de Donatien., No.1
    - P.J. Adan. Ontvanger van de registratie, het zegel en der domeinen, Oud rentmeester der goederen gedoteerd aan princes Pauline., 2
    - F.J. Boymans, administrateur der gedoteerd geweest zynde goederen aan den generaal Sebastiani., 3
    - van Waesberghe Boyé, Administrateur der gedoteerde domeinen aan den heer Facker de la Pagerie, gelegen in het canton Hulst., 4
    - F. de Bosson. Administrateur der gedoteerde goederen te Rozendaal., 5
    - I.B. de Bray, Administrateur der goederen van het domein van Diest en Meerhout gedoteerd geweest aan den Baron de Montesquiou., 6
    - Cox. rentmeester der gedoteerde goederen onder Diest en Meerhout., 7
    - I.H. Clarion, rentmeester der goederen gedoteerd geweest aan Princes Pauline en aan den hertog van Massa., 8
    - Clant, Uit naam van den heer Michiels over de gedoteerde goederen aan den heer hertog van Arrighi., 9
    - Mr. P.A. Dupper, Wegens dotatie van princes Pauline en wegens het proces van de wede Kook tegen de Administratie., 10
    - I.G. van Galen, rentmeester der domeinen gedoteerd aan de order der reunie in de Provincie Gelderland., 11
    - P.A. Huysers, Administrateur der gedoteerde goederen aan den graaf de la Valette gelegen onder Oosterhout., 12
    - L. van de Kasteele, rentmeester der gewezen dotatien aan de heeren d'Arrighi, Rapp en Lauriston onder Buren en Lauriston en Yvan onder Ysselstein., 13
    - I.H. Lobberecht. Administrateur der gedoteerde goederen aan Princes Pauline in het kanton Rozendaal en aan den graaf de Bouilli en den hertog van Bassano mede in het kanton Roozendaal., 14
    - Minneval, Administrateur der gedoteerd geweest zynde goederen aan den Hertog van Reggio., 15
    - Marchal, Administrateur van de gedoteerde goederen aan den Maarschalk Oudinot., 16